臺灣高等法院臺中分院刑事裁定    　
110年度毒抗字第799號
抗  告  人  
即受處分人  朱延齡



上列抗告人因違反毒品危害防制條例案件，不服臺灣苗栗地方法
院110年度毒聲重字第21號中華民國110年5月12日駁回聲請重新
審理之裁定，提起抗告，本院裁定如下：
    主  文
抗告駁回。
    理  由
一、抗告人即受處分人朱延齡（下稱抗告人）抗告意旨略以：抗
    告人收到原審法院110年度毒聲字第378號免予繼續執行強制
    戒治處分之裁定後，為何又收到本件駁回聲請重新審理之裁
    定，且裁定強制戒治時，抗告人並未收到評估紀錄表，要抗
    告人如何接受，請予查明等語。
二、觀察、勒戒及強制戒治之裁定確定後，有下列情形之一，認
    為應不施以觀察、勒戒或強制戒治者，受觀察、勒戒或強制
    戒治處分之人，或其法定代理人、配偶，或檢察官得以書狀
    敘述理由，聲請原裁定確定法院重新審理：㈠適用法規顯有
    錯誤，並足以影響裁定之結果者。㈡原裁定所憑之證物已證
    明為偽造或變造者。㈢原裁定所憑之證言、鑑定或通譯已證
    明其為虛偽者。㈣參與原裁定之法官，或參與聲請之檢察官
    ，因該案件犯職務上之罪，已經證明者。㈤因發現確實之新
    證據足認受觀察、勒戒或強制戒治處分之人，應不施以觀察
    、勒戒或強制戒治者。㈥受觀察、勒戒或強制戒治處分之人
    ，已證明其係被誣告者。法院認為無重新審理之理由，或程
    序不合法者，應以裁定駁回之。毒品危害防制條例第20條之
    1第1項、第4項前段定有明文。
三、經查：
(一)「有無繼續施用毒品傾向評估標準紀錄表」（下稱評估標準
    紀錄表）及「有無繼續施用毒品傾向評估標準說明手冊」（
    下稱評估標準說明手冊），係法務部因應毒品危害防制條例
    修正及最高法院刑事大法庭109年度台上大字第3826號裁定
    意旨，針對多數不特定人民就有無繼續施用毒品傾向評估事
    項，所為對外發生法律效果而具有法規性質之命令（中央法
    規標準法第3條規定參考），故上開評估標準紀錄表、評估
    標準說明手冊之修正，屬於行政規則或法規命令之修正，為
    法律變更，並非前引毒品危害防制條例第20條之1第1項第5
    款所稱之「新證據」。而原審法院於民國110年2月20日以11
    0年度毒聲字第154號裁定命抗告人令入戒治處所施以強制戒
    治（下稱原確定裁定），原確定裁定作成時，上開評估標準
    紀錄表及評估標準說明手冊尚未修正，法務部○○○○○○○○依據
    當時有效之修正前評估標準紀錄表製作「有無繼續施用毒品
    傾向證明書」「有無繼續施用毒品傾向評估標準紀錄表」，
    評估抗告人有繼續施用毒品之傾向，自屬合法，原確定裁定
    再憑以認定抗告人有繼續施用毒品之傾向，而令抗告人入戒
    治處所強制戒治，於法並無不合。是抗告人以上述修正屬「
    新證據」為由向原審法院聲請重新審理，與法定要件不符，
    尚非有據，原審法院因認其聲請重新審理與法未合，裁定駁
    回其聲請，經核並無違誤。
(二)上開評估標準紀錄表、評估標準說明手冊修正後，如依新標
    準重新評估，有合於保安處分執行法第28條第1項前段所稱
    「保安處分定有期間者，在期間未終了前，認無繼續執行之
    必要」之情形時，應由戒治處所將無繼續執行必要之事由陳
    報檢察官，由檢察官另為適法之處理。本件抗告人因前述評
    估標準修正，重新評估靜態因子及動態因子總分合計為18分
    ，且在所行為良好，亦無毒癮症狀，經法務部○○○○○○○○報請
    檢察官聲請免其強制戒治處分之執行，原審法院於110年5月
    12日以110年度毒聲字第378號裁定認抗告人無繼續執行強制
    戒治處分之必要，而免予繼續執行強制戒治，抗告人乃於11
    0年5月13日釋放出所等情，有上開裁定、臺灣高等法院被告
    前案紀錄表在卷可稽。是原審法院駁回抗告人重新審理之聲
    請，與依檢察官聲請裁定免予繼續執行抗告人所受強制戒治
    處分，兩者並無扞格之處，附此敘明。
(三)綜上所述，本件抗告意旨執前詞指摘原裁定不當，為無理由
    ，應予駁回。
據上論斷，應依刑事訴訟法第412條，裁定如主文。
中　　華　　民　　國　　110 　年　　6 　　月　　30　　日
            刑事第十庭    審判長法　官  陳  宏  卿 
                                法  官  楊  文  廣        
                                法  官  簡  芳  潔
以上正本證明與原本無異。
不得再抗告。                                           
                                書記官  廖  婉  菁
　　　　　　　　　　　　　　　　
中　　華　　民　　國　　110 　年　　6 　　月　　30　　日